【裁判字號】    90,易,108
【裁判日期】    900302
【裁判案由】    竊盜
【裁判全文】
台灣苗栗地方法院刑事判決                            九十年度易字第一八號
    公  訴  人  臺灣苗栗地方法院檢察署檢察官
    被      告  乙○○
右列被告因竊盜案件，經檢察官提起公訴（九十年度偵字第三九號），本院判決如左
：
    主  文
乙○○竊盜，累犯，處有期徒刑壹年。
扣案鑰匙壹支沒收。
    事  實
一、乙○○曾有多次竊盜前科，前於民國七十九年間，因竊盜案件，經臺灣新竹地方
    法院判處有期徒刑一年十月，並於刑之執行前令入勞動處所強制工作確定，於八
    十三年十月十四日假釋，嗣因再犯竊盜罪，經臺灣新竹地方法院判處有期徒刑三
    月確定，自八十四年九月十五日起合併接續假釋前殘刑有期徒刑二月十四日，於
    八十五年二月二十五日執行完畢，又因於八十四年間犯竊盜罪，經臺灣新竹地方
    法院判處有期徒刑七月，嗣經最高法院於八十五年四月十七日以八十五年度台非
    字第八九號刑事判決撤銷原判決，改判有期徒刑六月確定，於八十六年七月二十
    二日縮刑期滿執行完畢，復於八十六年間，因竊盜案件，經臺灣新竹地方法院判
    處有期徒刑七月確定，自八十七年五月二十三日起執行，八十七年再因竊盜案於
    民國八十七年十月六日，經台灣高等法院判處有期徒刑十月確定，經送監接續執
    行徒刑，於八十八年七月十三日假釋出獄，指揮書縮刑期滿日期為八十九年二月
    二十八日，惟因妨害兵役案件經撤銷假釋及八十八年間再犯竊盜罪，經本院以八
    十八年易字第一０五八號判處有期徒刑八月，通緝到案，於八十九年十二月十四
    日送監執行，並於九十年一月十一日由臺灣新竹監獄借提執行妨害兵役案件及前
    述撤銷假釋殘刑（起訴書誤書為最近一次於民國八十七年十月六日，經台灣高等
    法院判處有期徒刑十月確定，經送監接續執行徒刑，於八十九年三月十九日執行
    完畢），仍不知悛改，於八十九年九月二十七日五時許，在苗栗縣三灣鄉銅鏡村
    小銅鑼圈十九號旁，見甲○○所有車號ＩＪＲ—六四０號之重型機車車型與其相
    同，竟意圖為自己不法之所有，以其所有之鑰匙開啟該機車電門而竊取，得手後
    留供己用。嗣於同年十二月十四日十三時許，其騎乘前開竊來之機車行駛至苗栗
    縣頭屋鄉明德村五鄰八十六號前時，為警當場查獲。
二、案經苗栗縣警察局苗栗分局報臺灣苗栗地方法院檢察署檢察官偵查起訴。
    理  由
一、訊據被告乙○○對於右揭事時坦承不諱，核與被害人甲○○指述情節相符，並有
    被害人出具贓物認領保管單一份附卷可稽，事證明確，被告犯行洵堪認定。
二、核被告所為，係犯刑法第三百二十條第一項之竊盜罪。其有事實欄所載論罪科刑
    執行情形，有台灣高等法院檢察署刑案紀錄簡覆表及被告在監在押資料表各一份
    在卷可考，其於八十六年七月二十二日縮刑期滿執行完畢後，五年以內再犯本件
    有期徒刑以上之罪，為累犯，應依刑法第四十七條規定加重其刑。爰審酌被告素
    行不佳、及見被害人機車與己同型趁機起意竊盜之動機、目的、手段、犯罪所生
    之危害、及犯後坦承犯行並當庭承諾知錯不再犯，若再犯請求從重量刑及強制工
    作之態度等一切情狀，量處如主文所示之刑。另本案被告並非連續侵害法益，自
    承有工作，其辯稱本案乃一時失慮，應可憑信，則尚難遽認其有何犯罪習慣或以
    犯罪為常業或因遊蕩或懶惰成習而犯罪之情事，而被告所犯之罪，亦經本院判處
    重刑，已足以達到預防其再犯之特別目的，況其亦當庭作不再犯案之承諾，且審
    酌公訴檢察官當庭陳述意見，爰不並予宣告令入勞動場所強制工作三年，附此敘
    明。另其所有供本案竊盜用之鑰匙一支，業據其供明在卷，並自承該鑰匙為警查
    扣（未隨案移送），不能證明業已滅失，爰依法宣告沒收。
據上論斷，應依刑事訴訟法第第二百九十九條第一項前段，刑法第三百二十條第一項
、第四十七條、第三十八條第一項第二款，罰金罰鍰提高標準條例第一條前段，判決
如主文。
本案經檢察官呂增達到庭執行職務
中      華      民      國    九十      年      三      月      二      日
                        臺灣苗栗地方法院刑事第二庭
                                        法  官  黃  賢  婷
右正本證明與原本無異。
如不服本判決，應於判決送達後十日內向本院提出上訴狀( 應附繕本 )，上訴於
臺灣高等法院台中分院。
                                        書記官  李  學  詩
中      華      民      國    九十      年      三      月      二      日
 附錄論罪科刑法條
刑法第三百二十條
意圖為自己或第三人不法之所有，而竊取他人之動產者，為竊盜罪，處五年以下有期
徒刑、拘役或五百元以下罰金。
意圖為自己或第三人不法之利益，而竊佔他人之不動產者，依前項之規定處斷。
前二項之未遂犯罰之。


司法院資訊處製作；財團法人民間司法改革基金會備份。
